臺灣桃園地方法院民事判決　　　　　　　93年度勞訴字第22號
原　　　告　甲○○
兼 上 1 人
訴訟代理人　游乙○○即乙○○.
被　　　告　丁○○
被　　　告　有限責任桃園縣林口第四工業區勞工消費合作社
兼 上 1 人
法定代理人　丙○○
　　　　　　　　　　　　109.
上列當事人間請求給付給付薪資等事件，於民國94年10月19日辯
論終結，本院判決如下：
    主  文
被告丙○○應給付原告甲○○新台幣貳拾柒萬元，及自民國九十
三年五月七日起至清償日止，按年息百分之五計算之利息。
被告有限責任桃園縣林口第四工業區勞工消費合作社應給付原告
乙○○新台幣參拾壹萬零玖佰玖拾捌元，及自民國九十三年五月
七日起至清償日止，按年息百分之五計算之利息。
被告丙○○或被告丁○○應給付原告乙○○新台幣捌拾捌萬零壹
佰捌拾元，及自民國九十三年五月七日起至清償日止，按年息百
分之五計算之利息。如任一被告為給付，他被告於清償之範圍內
同免給付責任。
被告丙○○應給付原告乙○○新台幣伍拾肆萬柒仟參佰玖拾玖元
，並自民國九十三年五月七日起至清償日止，按年息百分之五計
算之利息。
原告乙○○其餘之訴駁回。
訴訟費用由被告有限責任桃園縣林口第四工業區勞工消費合作社
負擔百分之十四，被告丁○○連帶負擔百分之二十，被告丙○○
另負擔百分之五十七，餘由原告乙○○負擔。
本判決第一項原告甲○○得假執行。
本判決第二項原告乙○○得假執行。
本判決第三項於原告乙○○以新臺幣貳拾玖萬參仟元供擔保後得
假執行。被告丙○○或被告丁○○得以新臺幣捌拾捌萬零壹佰捌
拾元預供擔保免假執行。
本判決第四項於原告乙○○以新臺幣壹拾捌萬貳仟元供擔保後得
假執行。被告丙○○得以新臺幣元伍拾肆萬柒仟參佰玖拾玖元預
供擔保免假執行。
原告乙○○其餘假執行之聲請駁回。
    事  實
甲、原告方面：
一、聲明：
  (一)被告有限責任桃園縣林口第四工業區勞工消費合作社應給付原
    告乙○○新台幣（下同）310,998 元，及自起訴狀繕本送達之
    翌日起至清償日止，按年息百分之五計算之利息。
　(二)被告丙○○、丁○○應連帶給付原告乙○○1,627,579 元，
　  及自起訴狀繕本送達之翌日起至清償日止，按年息百分之5
    計算之利息。
　(三)被告丙○○應給付原告甲○○270,000 元，及自起訴狀繕本
    送達之翌日起至清償日止，按年息百分之5計算之利息。
　(四)均願供擔保，請准宣告得假執行。
二、陳述：
　(一)緣原告乙○○自民國（下同）86年間起，受僱於被告有限責
    任桃園縣林口第四工業區勞工消費合作社（下稱合作社）任
    會計一職，理事主席為丙○○。詎自91年7 月起至92年7 月
    止，被告合作社以週轉不靈為由，拒付薪資計310,998 元予
    原告乙○○，屢經催討，未獲置理，依民法第482 條規定，
    請求被告合作社給付（原告甲○○請求給付薪資5,200 元部
    分已不主張，並減縮訴之聲明）。
　(二)被告丁○○為被告丙○○之子，平日於被告合作社工作，因
　  被告丙○○經營合作社不善，簽發丁○○支票以支付貨款予
    供貨廠商，惟屆期無法兌現，被告丙○○、丁○○為能繼續
    經營合作社，陸續向原告2 人借款。又自91年8 月起，因合
    作社積欠廠商貨款，廠商拒再供貨，銷售產品日減，被告丙○○、丁○○遂以借票、開票及刷卡買貨等方式向原告乙○○借款，乃依民法第474 條、第481 條規定，請求被告丙○○、丁○○償還。原告2 人貸與之金額、項目如下：
  １向原告乙○○借款部分：
      (1)借用支票：被告丙○○向原告乙○○借款200,000 元週
        轉，乙○○遂向其配偶即訴外人游鎮銨借票，簽發同面
        額支票予被告丙○○，票款係乙○○自行繳納。
      (2)簽開本票、支票：共計1,007,380 元。被告丙○○開立
        有本票面額127, 200元；被告丁○○陸續開立支票面額
        計為880,180 元，乙○○給付現款供被告2 人週轉。
      (3)刷卡買貨：借用伊遠東商銀、中國信託、富邦、新竹商
        銀、花旗等銀行之現金卡、信用卡（下稱遠東等信用卡
        ），刷卡購入之物品直接交予被告合作社，共計420,
        199 元，伊已付清信用卡款，均被告丙○○以其個人名
        義借款。
      (4)以上，合計借款1,627,579元。
    ２向原告甲○○借款部分：被告丙○○向原告甲○○借款共
      304,469 元，被告丁○○開立支票3 紙予原告甲○○，惟
      均未兌現，嗣被告丙○○、丁○○清償其中34,469元，餘
      欠270,000 元，嗣被告丙○○於92年8 月6 日簽發本票1
      紙，換回前揭支票3 紙，因原告甲○○即將服役，遂指定
      由其母王鄭秀菊代為收受該紙本票；就此，只向被告丙○○請求，對被告丁○○部分撤回起訴。
三、證據：提出存證信函2 件、勞工保險卡1 件、員工薪資明細
    表12紙、打卡表4 紙、支票存根1 紙、支票12紙、退票理由
    單10紙、本票2 紙、信用卡帳單14件、發票3 紙、明細表一
    紙（均影本）等為證，並聲請本院函桃園縣政府社會局調閱
    有限責任桃園縣政府林口第四工業區勞工消費合作社登記變
    更資料。
乙、被告丁○○方面：
一、聲明：駁回原告之訴，訴訟費用由原告負擔。
二、陳述：
  (一)伊確有簽發支票9 紙交付原告乙○○，面額共880,180 元，
    及簽發支票3 紙交付原告甲○○，面額共304,469 元。
  (二)惟上開借款係因被告丙○○在被告合作社經營不善，遂向原
    告2 人借票，非被告丁○○向原告2 人借款，且被告丙○○
    前已簽發本票1紙，換回該3 紙支票，伊不負借款責任。
丙、被告有限責任桃園縣林口第四工業區勞工消費合作社方面：
    未於言詞辯論期日到場，亦未提出書狀作何聲明或陳述。
丁、被告丙○○方面：未於言詞辯論期日到場，亦未提出書狀作
    何聲明或陳述。
戊、本院依職權函詢桃園縣中壢市公所、國防部聯合後勤司令部
    人事署提供被告丁○○之兵役資料、部隊通信號碼及查明退
    伍、歸鄉報到等情形。
    理  由
壹、程序方面：
一、按消費合作社為法人，且「合作社因左列各款情事之一而解
    散：一、章程所定解散之事由發生；二、社員大會之解散決
    議；三、社員不滿七人；四、與他合作社合併；五、破產；
    六、解散之命令。前項第二款、第四款之決議，應有全體社
    員四分三以上之出席，出席社員三分之二以上之同意」，合
    作社法第2 條、第3 條、第55條均定有明文。本件被告合作
    社自90年2 月22日經主關機關變更登記，理事主席為被告丙○○，迄至92年9 月23日主關機關函該合作社提供文件送審
    並限期改善為止，並無變更，且亦無上開解散、經解散登記
    或經申報清散完結之情事，有被告合作社變更登記申請書、
    桃園縣政府93年9 月1 日府社行字第0930224632號函、本院
    民事科查詢單各1 紙附卷足參，是被告合作社法人格應尚存
    在。
二、再原告甲○○起訴請求被告丙○○、丁○○2 人共同給付
    270,000 元，嗣審理中表明撤回對被告丁○○之起訴，被告
    丁○○無異議而為本案之言詞辯論，視為同意撤回，合先敘
    明。
三、原告乙○○、被告丙○○、被告合作社等3 人，未於言詞辯
    論期日到場，核無民事訴訟法第386 條所列各情形，因原告
    甲○○、被告丁○○之聲請，各由其一造辯論而為判決。
貳、實體方面：
一、原告乙○○起訴主張：伊於86年間起，即至被告合作社任職
    會計，自91年7 月起至92年7 月止，被告合作社即因週轉不
    靈，拒發薪資共310,998 元；再被告丙○○、丁○○二人陸
    續因被告合作社週轉需要，向伊借得票款計200,000 元，又
    分別以被告丙○○開立之本票面額計127,200 元、被告丁○○開立之支票面額計880,180 元，另以借刷卡購物方式借款
    計420, 199元，合計借款1.627. 579元。另原告甲○○起訴
    主張：被告丙○○以被告丁○○所簽發支票3 紙持向伊借款
    ，面額共共304,469 元，伊出借同額之現款，惟上開支票3
    紙屆期未兌現，嗣被告丙○○僅先清償34,469元後，餘尚欠
    270,000 元未還等語。被告丁○○則辯稱：原告乙○○所稱
    之借款支票確為伊所簽發，支票面額共880,180 元，但並非
    伊向原告2 人借款；再原告甲○○所主張之支票款，係被告
    丙○○出面借款，丙○○借用伊支票調現，僅支票3 紙由伊
    簽發等語。
二、按民法稱僱傭者，謂當事人約定，一方於一定或不定之期限
    內為他方服勞務，他方給付報酬之契約，民法第482 條定有
    明文。就其成立要件，僱傭契約在受僱人一方，僅止於約定
    為僱用人供給一定之勞務，即除供給一定勞務之外，並無其
    他目的，在僱用人一方，亦僅約定對於受僱人一定勞務之供
    給而與以報酬，縱使受僱人供給之勞務不生預期之結果，仍
    應負給與報酬之義務，此為其所有之特徵（最高法院45 年
    台上字第1619號判例意旨參照）。次按稱消費借貸者，謂
    當事人一方移轉金錢或其他代替物之所有權於他方，而約定
    他方以種類、品質、數量相同之物返還之契約。當事人之一
    方對他方負金錢或其他代替物之給付義務而約定以之作為消
    費借貸之標的者，亦成立消費借貸，同法第474 條亦有明定
    。消費借貸契約之訂立，法律上並無應以書面為之之規定，
    民法第三條第一項所謂依法律之規定，有使用文字之必要者
    ，即不包含消費借貸契約之訂立在內。借用人向貸與人所述
    借用金錢之緣由，是否屬實，借用人就其所借得之金錢作何
    用途，均與消費借貸契約之成立無關（最高法院27年上字第
    3240號、21年上字第114 號判例意旨參照）。茲就兩造間請
    求薪資及返還借款法律關係有無理由及其數額，分述判斷如
    下：
  (一)就原告乙○○請求薪資部分：
    經查，原告乙○○主張係任職於被告合作社，自91年7 月起
    至92年7 月止，被告合作社欠發薪資共計310,998 元等事實
    ，業據原告提出被告合作社變更登記申請書、勞工保險卡2
    件、員工薪資明細表12紙、存證信函1 件附卷可稽，並經當
    時在被告合作社打工之原告甲○○本人之具結證實，且為同
    在合作社打工之被告丁○○所不否認，被告丙○○、被告合
    作社亦無爭執，核屬相符，堪信為真實。再上開薪資明細表
    、存證信函為兩造所不爭執，其上記載各月份應發之本薪、
    績效獎金、加班費、生日禮金、全勤獎金、應扣之健保費、
    勞保費等數額均屬實在，且被告丙○○、合作社亦無舉出原
    告乙○○有何不到工等證據資料，以供本院參酌，堪認原告
    乙○○此部分請求，依法有據。
  (二)就原告乙○○請求返還借款方面：
    １有關支票借款200,000 元部分：
　　　原告乙○○固主張：伊借款與被告丙○○時，因無使用支
　　　票，遂向配偶游鎮銨借票交予被告丙○○，票款係伊自行
  　　繳納等語，並提出有被告丙○○簽名之龜山鄉農會付款日
      92年7 月10日、金額200,000 元之支票存根影本1 紙附卷
      為證。惟據原告甲○○陳稱：被告丙○○係向伊姊夫（即
      游鎮銨）借款，伊姊夫說好，開支票時伊有在場；再具結
      證稱：（200,000 元借的，有無約定利息？）利息有無約
      定不清楚，利息是跟伊姊夫談的，借款地點在合作社，當
      時支票在伊姊姊（即原告乙○○）身上，當時伊姊姊在場
      ，就當場開票給他，票是當場交給丙○○，是他自己去領
      的等語明確（本院卷第184 頁參照），足見，就借用該紙
      200,000 元支票，係由訴外人游鎮銨與被告丙○○洽談決
      定，且支票1 紙係游鎮銨名義所有，僅因該支票當時在原
      告乙○○身上，才由乙○○拿出簽發而已，款項亦由游鎮
      銨支票帳戶內撥款兌領，故就此借款之法律關係，應僅存
      在游鎮銨與被告丙○○間，自應由游鎮銨另循法律程序解
      決。是原告乙○○就此請求，尚屬無據。
    ２就被告丙○○、丁○○開票借款部分：
    　(1)被告丁○○就其先後簽發支票（面額計880,180 元），
        供被告丙○○陸續持向原告乙○○借款，屆期無法兌現
        ，經其催告付款之事實，業已自認，而被告丙○○亦無
        爭執，並有如附表1 所載之支票9 紙、退票理由單7 紙
        、存證信函1 紙附卷足憑，是其主張依借款關係、票據
        關係分別請求被告丙○○、被告丁○○負清償之責，堪
        認實在。
　　　(2)再原告乙○○主張：被告丙○○另簽發如附表3 編號1
        面額127,200 元之本票1 紙，向伊借得同額款項，發票
        日均已屆期一節，業據其提出系爭本票、存證信函各1
        紙為證，而為被告丁○○、丙○○所不爭執，且被告丁○○亦陳明系爭本票上之簽名為被告丙○○之字跡等語
        ，是被告丙○○應負清償借款之責，堪以認定。
　　　(3)從而，原告乙○○出借被告丙○○之款項計1,007,380
        元，其中880,180 元，應由被告丙○○、被告丁○○負
        不真正連帶債務之清償責任，如被告2 人其中任一人給
        付，在清償範圍內，則同免給付責任。另欠款127,200
        元部分，則應由被告丙○○單獨負清償之責。
    ３就刷卡購物借款部分：
      (1)被告丙○○與原告乙○○間係約定：以借用原告乙○○
        所有遠東等信用卡刷卡，日後再返還相當於該刷卡金額
        之款項或代替物，此即為一方對他方負金錢或其他代替
        物之給付義務，而約定以之作為消費借貸之標的，依民
        法第474 條第2 項規定，亦成立消費借貸。本件原告乙○○主張：被告丙○○、丁○○二人借用其遠東等信用
        卡刷卡買貨，金額共420,199 元一節（依消費帳單核算
        計421,277 元，原告僅請求420,199 元），業據其提出
        信用卡帳單14件、發票3 紙、明細表1 件、存證信函1
        紙等影本為證，被告丙○○並無爭執，足堪信為真實。
      (2)惟對丁○○請求部分，被告丁○○固不否認有與原告乙○○、被告丙○○共同前往刷卡買貨之事實，惟否認刷
        卡買貨為伊借款，辯稱：此係被告丙○○所借貸，且所
        購入貨品已送合作社上櫃等語。經查：原告雖主張被告
        丁○○有共同向伊借用遠東等信用卡刷卡買貨，惟此部
        分未據其提出被告丁○○有借用（款）之具體證據，以
        供本院參酌，而上開信用卡單據、月結單及明細表，復
        未有被告丁○○之簽章。此外，被告丁○○雖自承：其
        中一筆4,470 元「虎頭山土雞城」之消費，為上開3 人
        刷卡買貨結束後轉往該處用餐等語。惟被告丙○○為被
        告合作社之理事主席，且為被告丁○○之父，丁○○當
        時上在學中，僅在該合作社打工，有其畢業證書1 紙在
        卷足參；而原告乙○○亦不否認係丙○○開口借款刷卡
        購物，當次餐費應係被告丙○○所承諾負擔無疑，僅因
        丙○○未帶現款，才由乙○○併予刷卡結帳而已，此較
        合乎吾國社會共同經驗，是當次自無另由被告丁○○負
        擔餐費之理，從而，被告丁○○辯稱未共同向原告乙○○刷卡借款等語，堪以採信。原告乙○○就此請求，即
        無理由。另上開刷卡借款所購之物，是否直接交予被告
        合作社所用，揆諸上開判例意旨，借款緣由如何概可不
        論。且就原告乙○○此部份請求，被告丙○○從無爭執
        。況，以被告合作社當時處於無資金可供週轉、無法發
        出薪資等窘境觀之，原告乙○○主張係借予被告丙○○
        個人之詞，較屬可信。被告丁○○所辯，亦無足採。
  (三)就原告甲○○請求返還借款部分：
    被告丙○○先簽發如附表2 所示之支票3 紙，向原告甲○○
    借得同額款項，屆期無法付款，僅先清償其中34,469元，餘
    尚欠270,000 元，而改簽發如附表3 編號2 之本票1 紙，屆
    期仍不清償之事實，業據原告甲○○提出系爭本票1 紙、支
    票3 紙、存證信函1 紙等影本為證，而被告丙○○、被告丁○○均無爭執，且被告丁○○陳稱：上開本票上發票人為伊
    父丙○○之字跡等語，堪以佐證，是原告甲○○此部分請求
    ，堪認實在。
三、綜上，原告乙○○依據僱傭之法律關係，請求被告合作社應
    給付薪資共310,998 元；依消費借貸、票據之法律關係，請
    求被告丙○○、被告丁○○應連帶給付880,180 元、被告丙○○應單獨給付547,399 元，洵屬有據，應予准許。餘就其
    請求被告丙○○給付支票借款200,000 元、請求被告丁○○
    共同刷卡借款420,199 元等部分，則無理由，應予駁回。另
    原告甲○○依消費借貸、票據關係，請求被告丙○○給付
    270,000 元，洵屬有據，亦應予准許。
四、本件就爭點之事證已明，兩造其餘之主張及攻擊防禦方法，
    與判決結果核不生影響，爰不逐一論述，附此敘明。
五、本判決就原告2 人勝訴部分所命給付各如主文第1 、2 項所
    示之金額，依民事訴訟法第389 條第1 項第5 款之規定，應
    依職權宣告假執行。再就所命給付如主文第3 、4 項所示之
    金額，原告乙○○陳明願供擔保請求宣告假執行，核無不合
    ，本院並依職權宣告被告丙○○、被告丁○○各得預供擔保
    免假執行，爰分別酌定相當擔保金額，予以准許。另就原告
    乙○○敗訴部分，其假執行之聲請已失所附麗，應予駁回，
    併此敘明。
六、據上論結，本件原告之訴為一部有理由、一部無理由，依民
    事訴訟法第385 條第1 項前段、第79條、第85條、第389 條
    第1項第5款、第390條第2 項、第392 條，判決如主文。
中　　華　　民　　國　　94　　年　　10　　月　　31　　日
                  民事第二庭    法　官　李昆南
以上正本係照原本作成
如對本判決上訴，須於判決送達後20日內，向本院提出上訴狀（
應附繕本），並繳納上訴裁判費。
中　　華　　民　　國　　94　　年　　10　　月　　31　　日
                                書記官　林吟玲
附表1：
┌──────────────────────────────────────────────────────┐
│支票附表：　　　　　　　　　　　　　　　　　   　　　     　　　　　　　　　　　　　　　  93年度勞訴字第22號│
├─┬───────┬─────────┬───────┬─────────┬────────┬───────┤
│編│發　　票　　人│ 付　　款　　人　 │ 發　票　日   │  票　面　金　額  │ 支　票　號　碼 │收受支票之人  │
│號│　　　　　　　│    　　　　　　　│　  　　　　  │  　 (新台幣) 　  │          　　　│　　　　  　　│
├─┼───────┼─────────┼───────┼─────────┼────────┼───────┤
│1 │丁○○        │ 新竹國際商業銀行 │ 92年3月4日   │    100,000元     │ AA0000000      │乙○○        │
│  │              │ 內壢分行         │              │                  │                │              │
├─┼───────┼─────────┼───────┼─────────┼────────┼───────┤
│2 │丁○○        │ 新竹國際商業銀行 │ 92年4月29日  │    100,000元     │ AA0000000      │乙○○        │
│  │              │ 內壢分行         │              │                  │                │              │
├─┼───────┼─────────┼───────┼─────────┼────────┼───────┤
│3 │丁○○        │ 新竹國際商業銀行 │ 92年2月20日  │    127,200元     │ AA0000000      │乙○○        │
│  │              │ 內壢分行         │              │                  │                │              │
├─┼───────┼─────────┼───────┼─────────┼────────┼───────┤
│4 │丁○○        │ 新竹國際商業銀行 │ 92年2月15日  │    141,279元     │ AA0000000      │乙○○        │
│  │              │ 內壢分行         │              │                  │                │              │
├─┼───────┼─────────┼───────┼─────────┼────────┼───────┤
│5 │丁○○        │ 新竹國際商業銀行 │ 92年2月28日  │     57,240元     │ AA0000000      │乙○○        │
│  │              │ 內壢分行         │              │                  │                │              │
├─┼───────┼─────────┼───────┼─────────┼────────┼───────┤
│6 │丁○○        │ 新竹國際商業銀行 │ 92年3月28日  │     57,240元     │ AA0000000      │乙○○        │
│  │              │ 內壢分行         │              │                  │                │              │
├─┼───────┼─────────┼───────┼─────────┼────────┼───────┤
│7 │丁○○        │ 新竹國際商業銀行 │ 92年3月10日  │     54,561元     │ AA0000000      │乙○○        │
│  │              │ 內壢分行         │              │                  │                │              │
├─┼───────┼─────────┼───────┼─────────┼────────┼───────┤
│8 │丁○○        │ 新竹國際商業銀行 │ 92年3月28日  │    122,660元     │ AA0000000      │乙○○        │
│  │              │ 內壢分行         │              │                  │                │              │
├─┼───────┼─────────┼───────┼─────────┼────────┼───────┤
│9 │丁○○        │ 新竹國際商業銀行 │ 92年3月10日  │    120,000元     │ AA0000000      │乙○○        │
│  │              │ 內壢分行         │              │                  │                │              │
└─┴───────┴─────────┴───────┴─────────┴────────┴───────┘
附表2：
┌──────────────────────────────────────────────────────┐
│支票附表：　　　　　　　　　　　　　　　　　   　　　     　　　　　　　　　　　　　　　  93年度勞訴字第22號│
├─┬───────┬─────────┬───────┬─────────┬────────┬───────┤
│編│發　　票　　人│ 付　　款　　人　 │ 發　票　日   │  票　面　金　額  │ 支　票　號　碼 │收受支票之人  │
│號│　　　　　　　│    　　　　　　　│　  　　　　  │  　 (新台幣) 　  │          　　　│　　　　  　　│
├─┼───────┼─────────┼───────┼─────────┼────────┼───────┤
│1 │丁○○        │ 新竹國際商業銀行 │ 92年1月25日  │    104,469元     │ AA0000000      │甲○○        │
│  │              │ 內壢分行         │              │                  │                │              │
├─┼───────┼─────────┼───────┼─────────┼────────┼───────┤
│2 │丁○○        │ 新竹國際商業銀行 │ 92年1月25日  │    100,000元     │ AA0000000      │甲○○        │
│  │              │ 內壢分行         │              │                  │                │              │
├─┼───────┼─────────┼───────┼─────────┼────────┼───────┤
│3 │丁○○        │ 新竹國際商業銀行 │ 92年2月12日  │    100,000元     │ AA0000000      │甲○○        │
│  │              │ 內壢分行         │              │                  │                │              │
└─┴───────┴─────────┴───────┴─────────┴────────┴───────┘
附表3：
┌──────────────────────────────────────────────────────┐
│本票附表：　　　　　　　　　　　　　　　　　   　　　     　　　　　　　　　　　　　　　  93年度勞訴字第22號│
├─┬────┬──────┬───────┬───────┬───────┬────────┬───────┤
│編│發 票 人│ 發　票  日 │ 到　期　日   │票　面　金　額│ 受   款   人 │ 本　票　號　碼 │收受本票之人  │
│號│　　　　│  　        │　　　　　    │   (新台幣) 　│              │          　　　│　　　　  　　│
├─┼────┼──────┼───────┼───────┼───────┼────────┼───────┤
│1 │丙○○  │ 92年8月20日│ 92年9月30日  │   127,200元  │  （空白）    │ TS313807       │乙○○        │
│  │        │            │              │              │              │                │              │
├─┼────┼──────┼───────┼───────┼───────┼────────┼───────┤
│2 │丙○○  │  92年8月6日│ 92年12月31日 │   270,000元  │  王鄭秀菊    │ TS313803       │王鄭秀英      │
│  │        │            │              │              │              │                │              │
└─┴────┴──────┴───────┴───────┴───────┴────────┴───────┘
